# 请问大家关于处置子公司合并报表的编制

提问人：初夏丶 时间：2020-05-25 11:07:00
甲公司是母公司，持有乙公司80%的股份，假设 2020 年 4 月处置乙公司的时候是按账面价值转让，乙公司一直是亏损，那 4 月末在编合并报表的时候，资产负债表期末数不把乙公司纳入合并范围，利润表把乙公司期初到 4 月份的数算进来，我这样想对吗？ 如果这样的话利润表有乙公司的未分配利润，但资产负债表没有，导致报表勾稽关系不平该怎么处理呢？ 第一次编合并报表不太明白，希望大家帮我解答一下！谢谢了

回答人：chenyiwei
对于处置子公司当年度的合并报表编制问题，论坛中已有较多讨论，可参考之前的讨论。如果该被处置子公司不涉及其他综合收益等复杂情况，则处置当年度抵销分录最简单的形式就是：借：年初未分配利润，贷：投资收益。